# R trick

科学计数法：

- 取消科学计数法
```{r,eval=FALSE}
options(scipen = 200)
```
scipen 表示在200个数字以内都不使用科学计数法


- 显示位数：
```
options(digits=3)
```
- Rmarkdown 不运行
``` eval=FALSE ```

- 清除环境变量

```rm(list=ls())```

- 拼接字符串
```paste()```

- 生成全排列：
[来自](https://stackoverflow.com/questions/18705153/generate-list-of-all-possible-combinations-of-elements-of-vector)
```
expand.grid(0:1, 0:1, 0:1)
# for longer case:
n <- 14
l <- rep(list(0:1), n)
expand.grid(l)
```


- Try catch

```{r,eval=FALSE}
for (i in 1:10) {
tryCatch({log(4-i)},warning=function(a){print("warning!");browser();stop()},finally = {print(i);})
}
```
Try后面expr中的式子，如果一切无事，则run finally里面的expr，如果有warning，就run warning里面的function，如果有error，就run error 里面的function。

- Call browser when error

```
options(error=browser)
options(warn=2)
options(error=recover)
```


- R 取余:%%
```{r}
2300%%100 
230%%100
```

- 一个进度条的包，这个是外跳一个进度条窗口

```{r,eval=FALSE}
library(tcltk2)

u <- 1:2000

plot.new()

pb <- tkProgressBar("进度","已完成 %",  0, 100)

for(i in u) {

x<-rnorm(u)

points(x,x^2,col=i)

info <- sprintf("已完成 %d%%", round(i*100/length(u)))

setTkProgressBar(pb, i*100/length(u), sprintf("进度 (%s)", info), info)

}

```


- [进度条](https://github.com/r-lib/progress)
我觉得这个更好用

```{r,eval=FALSE}
library(progress)
pb <- progress_bar$new(total = 100)
for (i in 1:100) {
  pb$tick()
  Sys.sleep(1 / 100)
}
```


一个比较完整应用:
```
 pb <- progress::progress_bar$new(
    format = "MCMC running [:bar] :percent in :elapsed eta: :eta",
    total = iter, clear = FALSE)

```


-[Benchmark](https://www.alexejgossmann.com/benchmarking_r/)

其中的试例代码：
```
benchmark("lm" = {
            X <- matrix(rnorm(1000), 100, 10)
            y <- X %*% sample(1:10, 10) + rnorm(100)
            b <- lm(y ~ X + 0)$coef
          },
          "pseudoinverse" = {
            X <- matrix(rnorm(1000), 100, 10)
            y <- X %*% sample(1:10, 10) + rnorm(100)
            b <- solve(t(X) %*% X) %*% t(X) %*% y
          },
          "linear system" = {
            X <- matrix(rnorm(1000), 100, 10)
            y <- X %*% sample(1:10, 10) + rnorm(100)
            b <- solve(t(X) %*% X, t(X) %*% y)
          },
          replications = 1000,
          columns = c("test", "replications", "elapsed",
                      "relative", "user.self", "sys.self"))

```

可以很简单的改成我的代码：
```
benchmark("Rvec2tril"=BayesJMCM::vec2tril(phiiVec)
          "Rcppvec2tril"=vec2trilcpp(phiiVec)
         )
```


- 用字符串访问变量：
使用 get().
如果要访问list中的元素，比如说
```
a=list(var1=c(1,2,3),var2=c(2,3,4))
```
要访问var1的话：
```
get("var1",a)
```
或者可以用一个更简单的方案：
```
a[["var1"]]
```



- 1行/1列的矩阵取下标不降维：

https://d.cosx.org/d/420997-1-vector/4

```
matrix(rep(1,6),ncol=1)[1:3,,drop=FALSE] %*% 1
```

- 加载管道符`%>%`就只需要magrittr一个包 [by yihui](https://d.cosx.org/d/420697/7)



- 矩阵反序
[来源](https://stackoverflow.com/questions/9135799/how-to-reverse-a-matrix-in-r)

```
a <- matrix(c(1:10,10:1), ncol=2)
b <- apply(a, 2, rev)
```



- Bookdown github pages 设置：
[来源于这一段](https://bookdown.org/yihui/bookdown/github.html)

One approach is to publish your book as a GitHub Pages site from a /docs folder on your master branch as described in GitHub Help. First, set the output directory of your book to be /docs by adding the line `output_dir: "docs"` to the configuration file `_bookdown.yml`. Then, after pushing your changes to GitHub, go to your repository’s settings and under “GitHub Pages” change the “Source” to be “master branch /docs folder”. In this case, the `.nojekyll` file has to be in the `/docs` folder.

另外一个方法教程长了5倍所以还是忽略吧


- [R git](https://jennybc.github.io/2014-05-12-ubc/ubc-r/session03_git.html)

